---
title: 'Dados: atração de caso em orações infinitivas'
date: "`r Sys.Date()`"
output:
  pdf_document: 
    latex_engine: lualatex
  html_document:
    df_print: paged
---

```{r message=FALSE, warning=FALSE}
library(tidyverse)
library(readxl)
library(kableExtra)
```

## Coleta
```{r paged.print=TRUE}
diogenes_results <- read_excel("./assets/data.xlsx",
  sheet = "Principal"
)
diogenes_results
```

```{r message=FALSE, warning=FALSE, paged.print=TRUE}
d <- read_csv("./processed/data_final.csv")
attach(d)
d
```

### Resultados da coleta no Diogenes

#### Autoria

```{r}
table(diogenes_results$AUTHOR) %>% kable(
  col.names = c("Autor", "Freq"),
  format = "latex"
)
```

```{r}
table(diogenes_results$AUTHOR) %>%
  prop.table() %>%
  kable(col.names = c("Autor", "Prop"),
  format = "latex")
```

#### Verbo principal

```{r paged.print=TRUE}
table(diogenes_results$MV) %>% kable(col.names = c("Vm", "Freq"),
  format = "latex")
```

```{r}
table(diogenes_results$MV) %>%
  prop.table() %>%
  kable(col.names = c("Vm", "Prop"),
  format = "latex")
```

#### Total de dados:

```{r}
nrow(diogenes_results)
```

### Dados filtrados

#### Autoria

```{r}
table(d$AUTHOR) %>% kable(col.names = c("Autor", "Freq"),
  format = "latex")
```

```{r}
table(d$AUTHOR) %>%
  prop.table() %>%
  kable(col.names = c("Autor", "Prop"),
  format = "latex")
```

#### Verbo principal
```{r}
table(d$VM_LEMMA) %>% kable(col.names = c("Vm", "Freq"),
  format = "latex")
```
```{r}
table(d$VM_LEMMA) %>%
  prop.table() %>%
  kable(col.names = c("Vm", "Prop"),
  format = "latex")
```

#### Total de dados:
```{r}
nrow(d)
```

### Proporção de aproveitamento

```{r}
nrow(d) / nrow(diogenes_results)
```

## Análise primária

### Proporção geral de atração

```{r}
table(d$Attr) %>%
  addmargins() %>%
  kable(col.names = c("Atração", "Freq"),
  format = "latex")
```
```{r}
prop.table(table(d$Attr)) %>%
  kable(col.names = c("Atração", "Prop"),
  format = "latex")
```
```{r}
p <- ggplot(d, aes(Attr)) +
  geom_bar(aes(fill = Attr), width = 0.7) +
  labs(
    x = "", y = "Contagem",
    fill = "Attraction"
  ) +
  theme(
    axis.ticks.x = element_blank(),
    axis.title.x = element_blank(),
    axis.text.x = element_blank()
  ) +
  scale_fill_brewer(palette = "Dark2")
b <- p + labs(title = "Contagem da atração de caso")
b
```

### Proporção atração e classe de verbo (A)

```{r}
table(d$VM_PERSONAL, d$Attr) %>%
  addmargins() %>%
  kable(
    col.names = c(
      "Vm Pessoal",
      "Sem atração",
      "Atração",
      "Soma"
    ),
  format = "latex"
  )
```

```{r}
table(d$VM_PERSONAL, d$Attr) %>%
  prop.table(margin = 1) %>%
  kable(
    col.names = c(
      "Pessoal",
      "Sem atração",
      "Atração"
    ),
  format = "latex"
  )
```

```{r}
table(d$VM_PERSONAL, d$Attr) %>% chisq.test()
```

```{r}
lables <- c("FALSE" = "Personal Vm = False", "TRUE" = "Personal Vm = True")
b <- p + facet_wrap(. ~ VM_PERSONAL, labeller = as_labeller(lables)) +
  labs(title = "Atração de caso Vm pessoal")
b
```

### Proporção atração e classe de verbo (B)

```{r}
table(d$VM_MOD, d$Attr) %>%
  addmargins() %>%
  kable(
    col.names = c(
      "Vm Modalizador",
      "Sem atração",
      "Atração",
      "Soma"
    ),
  format = "latex"
  )
```
```{r}
table(d$VM_MOD, d$Attr) %>%
  prop.table(margin = 1) %>%
  kable(
    col.names = c(
      "Vm Modalizador",
      "Sem atração",
      "Atração"
    ),
  format = "latex"
  )
```
```{r}
table(d$VM_MOD, d$Attr) %>% chisq.test()
```

```{r}
lables <- c(
  "FALSE" = "Vm modalizador = False",
  "TRUE" = "Vm modalizador = True"
)
b <- p + facet_wrap(. ~ VM_MOD, labeller = as_labeller(lables)) +
  labs(title = "Atração de caso e Vm modalizador")
b
```

### Proporção atração e cópula

```{r}
table(d$Vinf_Cop, d$Attr) %>%
  addmargins() %>%
  kable(
    col.names = c(
      "Vinf Copular",
      "Sem atração",
      "Atração",
      "Soma"
    ),
  format = "latex"
  )
```

```{r}
table(d$Vinf_Cop, d$Attr) %>%
  prop.table(margin = 1) %>%
  kable(
    col.names = c(
      "Vinf Copular",
      "Sem atração",
      "Atração"
    ),
  format = "latex"
  )
```

```{r}
table(d$Vinf_Cop, d$Attr) %>% chisq.test()
```

```{r}
lables <- c("FALSE" = "Copula = False", "TRUE" = "Copula = True")
b <- p + facet_wrap(. ~ Vinf_Cop, labeller = as_labeller(lables)) +
  labs(title = "Atração de caso e infinitivo copular")
b
```

### Autoria

```{r}
table(d$AUTHOR, d$Attr) %>%
  addmargins() %>%
  kable(
    col.names = c(
      "Autoria",
      "Sem atração",
      "Atração",
      "Soma"
    ),
  format = "latex"
  )
```
```{r}
table(d$AUTHOR, d$Attr) %>%
  prop.table(margin = 1) %>%
  kable(
    col.names = c(
      "Autoria",
      "Sem atração",
      "Atração"
    ),
  format = "latex"
  )
```
```{r}
table(d$AUTHOR, d$Attr) %>% chisq.test()
```

```{r}
ggplot(d, aes(y = AUTHOR)) +
  geom_bar(aes(fill = Attr)) +
  labs(
    x = "Contagem", y = "Autor",
    fill = "Atração"
  ) +
  theme(text = element_text(size = 12)) +
  scale_fill_brewer(palette = "Dark2")
```

### Atração e distância

```{r}
wilcox.test(d$DIST_OBJ_PRED ~ d$Attr, conf.int = TRUE)
```

A diferença entre a média de distância é estatisticamente significativa, sendo 
de aproximadamente 3 palavras.

```{r}
b <- ggplot(d, aes(Attr, DIST_OBJ_PRED, fill = Attr)) +
  geom_boxplot(outlier.shape = 15, outlier.size = 2.4) +
  labs(
    y = "Distância entre Obj e Pred",
    title = "Distância entre Obj e Pred em relação com a atração"
  ) +
  theme(
    axis.ticks.x = element_blank(),
    axis.title.x = element_blank(),
    axis.text.x = element_blank()
  ) +
  scale_fill_brewer(palette = "Dark2")
b
```
